臺灣臺中地方法院民事裁定          
                                 111年度司繼字第3495號
聲  請  人  鄭木金  


受  選任人  許崇賓律師                      
上列聲請人聲請為被繼承人劉玉華選任遺產管理人事件，本院裁
定如下：
        主  文
一、選任許崇賓律師為被繼承人劉玉華之遺產管理人。
二、准對被繼承人劉玉華之大陸地區以外繼承人為承認繼承之公
    示催告。
三、被繼承人劉玉華之大陸地區以外繼承人，應自前項公示催告
    最後揭示於法院公告處、資訊網路及其他適當處所之日起，
    壹年內承認繼承。上述期限屆滿，無繼承人承認繼承時，被
    繼承人劉玉華之遺產，於清償債權並交付遺贈物後，如有賸
    餘即歸屬國庫。
四、聲請程序費用由被繼承人劉玉華之遺產負擔。
        理  由
一、按繼承開始時，繼承人之有無不明，而無親屬會議或親屬會
    議未於 1個月內選定遺產管理人者，利害關係人或檢察官得
    聲請法院選任遺產管理人，並由法院依公示催告程序，定6
    個月以上之期限，公告繼承人，命其於期限內承認繼承，民
    法第1177條、第1178條規定甚明。
二、本件聲請意旨略以：被繼承人劉玉華（女、民國00年00月00
    日生、身分證統一編號：Z000000000號、生前最後住所：臺
    中市○○區○○路○段00巷00○0號）於109年9月10日死亡，且其
    所有繼承人均已拋棄繼承，是否仍有應繼承之人不明，而其
    親屬會議亦未於法定期間內選定遺產管理人，致聲請人無法
    對被繼承人之財產主張權利，聲請人為被繼承人之債權人，
    爰基於利害關係人地位，依法聲請為被繼承人選任遺產管理
    人等語，並提出本院111年度補字第1830號民事裁定為證。
三、查聲請人主張其與被繼承人間尚有請求履行契約之民事案件
    訴訟繫屬中，且被繼承人死亡後其所有繼承人均已拋棄繼承
    ，是否仍有應繼承之人不明，而其親屬會議未於法定期間內
    選定遺產管理人等事實，此有聲請人提出前揭書證在卷可證
    ，堪信為真實。經本院函詢轄區內各律師之意願，經許崇賓
    律師（事務所設於臺中市○○區○○街000號）函覆願擔任本件
    遺產管理人，此有民事陳明狀附卷可稽。茲審酌許崇賓律師
    為執業律師，非但具有專業知識及能力，且與被繼承人所遺
    遺產間無利害關係，若由其擔任本事件之遺產管理人，定能
    秉持其專業倫理擔當此具公益性質之職務，並順利達成管理
    保存及清算遺產之任務。執此，本院認為由許崇賓律師擔任
    被繼承人之遺產管理人，應屬妥適，爰選任之。
四、依家事事件法第127條第4項規定，裁定如主文。
中　　華　　民　　國　　111 　年　　11　　月　　15　　日
                  家事法庭  司法事務官　盧妙宜
以上正本係照原本作成。
如不服本件裁定，得於裁定書送達之翌日起10日內，以書狀敘述
理由，向本庭提起抗告，並應繳納抗告費新臺幣1000元。  
中　　華　　民　　國　　111 　年　　11　　月　　15　　日
                                書記官　陳品均